【裁判字號】    92,交易,78
【裁判日期】    920807
【裁判案由】    過失傷害
【裁判全文】
臺灣板橋地方法院刑事判決                          九十二年度交易字第七八號
    公  訴  人  臺灣板橋地方法院檢察署檢察官
    被      告  甲○○
右列被告因過失傷害案件，經檢察官提起公訴（九十一年度偵字第一五九五六號），
本院判決如左：
    主  文
甲○○因過失傷害人，處有期徒刑貳月，如易科罰金，以參佰元折算壹日。
    事  實
一、甲○○於民國九十一年三月四日上午八時二十分許（起訴書誤載為八時五十分）
    ，駕駛車牌號碼五Ｈ─六四０七號自用小客車，自北部區域第二高速公路南往北
    方向下中和交流道下，沿台北縣中和市○○路欲右轉連城路時，本應注意汽車轉
    彎時，應顯示轉彎燈光或手勢後，謹慎緩慢駛往右外側車道，並應注意其他車輛
    及行人，且禮讓直行車先行，而依如當時情形，又無不能注意之情形，竟疏於注
    意，未注意車後及車旁車輛之行向，貿然轉彎，遂於轉彎通過中和市○○路、連
    城路口時，與同向右側由乙○○所騎乘，自台北縣中和市○○路往板橋市行駛，
    亦疏未注意車前狀況，並隨時採取必要安全措施之車牌號碼ＬＨＨ－四四七號（
    起訴書誤載為ＺＨＨ─四四七號）輕機車發生碰撞，致乙○○人車倒地後，因此
    受有左側鎖骨骨折、左側第五、六、八肋骨骨折及右手擦傷之傷害。嗣經甲○○
    報警，並在場向前來處理之台北縣政府警察局中和分局警員吳敏煌坦承肇事，接
    受裁判。
二、案經被害人乙○○訴由台北縣政府警察局中和分局報請台灣板橋地方法院檢察署
    檢察官偵查起訴。
    理  由
一、訊據被告甲○○對右揭時、地車禍肇事，致被害人乙○○受傷之事實坦承不諱，
    但矢口否認被訴過失傷害之犯行，辯稱：伊駕車正常右轉，被害人乙○○之機車
    突然出現在右側，伊無從防止車禍之發生，並無過失云云。惟查，右揭犯罪事實
    ，業據被害人乙○○在警詢時及偵審中指訴綦詳，並有台北縣政府警察局道路交
    通事故調查報告表、怡和醫院診斷證明書各一紙，現場照片十一張在卷可稽。被
    告雖以前詞置辯，然汽車轉彎時，應顯示轉彎燈光或手勢後，謹慎緩慢駛往右外
    側轉彎車道，並應注意其他車輛及行人，促使行人及車輛讓避，並應注意禮讓直
    行車先行，道路交通安全規則第一百零二條第一項第六款定有明文。被告駕車自
    應注意上述道路交通安全規定，而依當時天氣晴朗、光線充足，又無不能注意之
    情形，被告於審理中亦坦承事前未看到被害人乙○○之機車，顯見其欠缺注意，
    對本件車禍之發生顯有過失。至被害人乙○○騎乘機車未注意車前狀況，雖亦有
    過失，但此僅屬本院量刑之參考及被告可否因此減免損害賠償額度，與被告過失
    犯行成立之要件無涉。又本件經台灣板橋地方法院檢察署檢察官送請台灣省台北
    縣區車輛行車事故鑑定委員會鑑定，結果「甲○○駕駛自小客車，右轉彎未讓直
    行車先行，為肇事主因；乙○○駕駛輕機車，未注意車前狀況，為肇事次因」，
    亦同此認定，此有台灣省台北縣區車輛行車事故鑑定委員會九十一年十一月二十
    五日北鑑字第九一一四一八號函暨所附鑑定意見書附卷可參，是被告所辯伊無過
    失乙節，顯屬事後卸責之詞，洵無可採。而被害人乙○○因此次車禍受有左側鎖
    骨骨折、左側第五、六、八肋骨骨折及右手擦傷之傷害，亦有上開怡和醫院診斷
    證明書一紙附卷可按，是被告之過失行為與被害人乙○○所受之傷害間，具有相
    當因果關係甚明。本案事證明確，被告犯行洵堪認定。
二、核被告所為，係犯刑法第二百八十四條第一項前段之過失傷害罪。被告於車禍發
    生後隨即報警，並向前來處理之台北縣政府警察局中和分局警員吳敏煌坦承肇事
    ，接受裁判，有自首調查表一紙在卷可憑，被告係對於未發覺之罪自首而受裁判
    ，應依刑法第六十二條前段之規定，減輕其刑。爰審酌被告過失之程度，被害人
    所受之傷勢，犯罪所生之損害，尚未與被害人達成和解，賠償損害（被害人乙○
    ○請求新台幣二十五萬元，被告僅願賠償有收據證明之一萬八千元），及其肇事
    後之態度等一切情狀，量處如主文所示之刑，並諭知易科罰金之折算標準，以資
    懲儆。
據上論斷，應依刑事訴訟法第二百九十九條第一項前段，刑法第二百八十四條第一項
前段、第六十二條前段、第四十一條第一項前段，罰金罰鍰提高標準條例第一條前段
、第二條，判決如主文。
本案經檢察官伍逸康到庭執行職務。
中      華      民      國    九十二    年      八      月      七      日
                                        臺灣板橋地方法院刑事第三庭
                                            法  官  鄭  水  銓
右正本證明與原本無異。
如不服本判決，應於判決送達後十日內，向本院提出上訴狀。
                                            書記官  謝  明  倫
中      華      民      國    九十二    年      八      月      八      日
附錄本案論罪科刑法條全文：
刑法第二百八十四條
因過失傷害人者，處六月以下有期徒刑、拘役或五百元以下罰金，致重傷者，處一年
以下有期徒刑、拘役或五百元以下罰金。
從事業務之人，因業務上之過失傷害人者，處一年以下有期徒刑、拘役或一千元以下
罰金，致重傷者，處三年以下有期徒刑、拘役或二千元以下罰金。


司法院資訊處製作；財團法人民間司法改革基金會備份。
